臺灣新竹地方法院刑事判決　　　　　　　 93年度易字第430號
公　訴　人　臺灣新竹地方法院檢察署檢察官
被　　　告　丁○○　男　27歲.
　　　　　　　　　　(
上列被告因竊盜案件，經檢察官提起公訴（93年度偵字第3802號
），本院依簡式審判程序判決如下：
    主  文
丁○○連續攜帶兇器毀壞門扇竊盜，累犯，處有期徒刑拾月。
扣案六角扳手壹支，沒收之。
    事  實
一、丁○○前曾因詐欺罪，經本院於民國88年5月27日判處有期
    徒2月，緩刑2年確定（87年度竹北簡字第274號），又因竊
    盜罪，經本院於88年8月9日判處有期徒刑3月確定（88年度
    易字第180號），前開詐欺案件經撤銷緩刑，並與竊盜案定
    執行刑為有期徒刑4月確定，於89年9月25日執行完畢，再因
    竊盜罪，經本院於92年6月5日以91年度簡上字第114號（原
    審案號：本院竹北簡字第139號，於91年7月23日判決，經提
    上訴）判處有期徒刑4月確定，於92年11月5日假釋出監，並
    於92年12月6日縮刑期滿執行完畢。詎猶不知悔改，因缺錢
    花用，竟基於意圖為自己不法所有之概括犯意，於93年7 月
    13日17時30分許，攜帶其所有客觀上可作為兇器使用之經磨
    尖六角板手1把，破壞門鎖後，連續侵入被害人乙○○、甲○○、丙○○等3人分別租住位於新竹市○區○○路361號4
    樓之分租房間內（侵入住宅部分，均未提出告訴），分別竊
    取被害人乙○○所有之新台幣硬幣共1百元、
    信託銀行存摺1本、中國商業銀行存摺1本、遊戲主機1台、
    遊戲軟體6片等物；被害人甲○○所有之美金554元、ＭＰ３
    隨身聽1台、黑色手提包1個、美金646元、美國運通旅行支
    票6百元、加拿大幣50元、外套1件、加拿大銀行金融卡1 張
    等物；被害人丙○○所有之新台幣2千元、硬幣420元、健保
    卡、
    銀行、中國信託銀行存摺、電腦主機1台、聲寶電腦銀幕十
    七吋1台等物。嗣於翌日11時10分許，為警在新竹市○區○○街43號「松儷賓館」511號房內，臨檢丁○○涉嫌毒品案
    件（另案審理)而查獲，並扣得丁○○所有供竊物所用之凶
    器六角扳手1支（另查獲被害人乙○○所有之新台幣硬幣1百
    元、
    遊戲主機1臺、遊戲軟體6片，被害人甲○○所有之美金554
    元、中國國際商業銀行存摺1本、ＭＰ３隨身聽1台、黑色手
    提包1個，被害人丙○○所有之健保卡1張、鄭宜娟之健保卡
    1張、新台幣硬幣420元、中國信託銀行存摺1本等物，均已
    由被害人領回）。
二、案經新竹市政府警察局第2分局報請新竹地方法院檢察署檢
    察官偵查起訴。
    理  由
一、本件被告涉犯竊盜罪，非死刑、無期徒刑、最輕本刑為三年
    以上有期徒刑之罪，或高等法院管轄第一審之案件，被告於
    本院準備程序進行中，就被訴事實為有罪之陳述，經本院合
    議庭認合於新修正刑事訴訟法第273條之1之規定，裁定進行
    簡式審判程序，合先敘明。
二、認定犯罪事實所憑之證據：
（一）被告丁○○於警、偵訊及本院審理時對右揭犯行均坦承不
      諱（參偵查卷第5、36頁及本院94年1月31日之審理筆錄）
      。
（二）被害人乙○○、甲○○、丙○○等3人指述失竊情節（參
      偵查卷第7頁至9頁）。
（三）扣案六角扳手1支，長度約為11公分，前端尖銳，有經打
      磨之痕跡，且經打磨之部分大約4公分，尖端處有1．5公
      分，具有危險性，有本院勘驗筆錄在卷可稽，顯係屬兇器
      。
（四）另有搜索扣押筆錄1份、扣押物品目錄表2張、贓證物品認
      領保管收據3紙、現場蒐證照片10張、旅客住宿登紀表1紙
      等附卷可稽。
  本件被告自白核與事實相符，犯罪事證明確，被告竊盜犯行堪
  予認定，應予依法論科。
三、被告行竊之時，攜帶扣案之經磨尖、客觀上有傷人身體或性
    命之具有危險性兇器六角扳手，並毀壞門扇為之，故被告所
    為，係犯刑法第321條第1項第2款、第3款之攜帶兇器毀壞門
    扇竊盜罪。又被告先後多次竊盜犯行，時間緊接、方法相同
    ，所犯又係構成要件相同之罪名，顯係基於概括犯意為之，
    係屬連續犯，應依刑法第56條規定，論以一罪，並加重其刑
    。又被告丁○○前曾因詐欺罪，經本院於88年5月27日判處
    有期徒2月，緩刑2年確定（87年度竹北簡字第274號），又
    因竊盜罪，經本院於88年8月9日判處有期徒刑3月確定（88
    年度易字第180號），前開詐欺案件經撤銷緩刑，並與竊盜
    案定執行刑為有期徒刑4月確定，於89年9月25日執行完畢，
    再因竊盜罪，經本院於92年6月5日以91年度簡上字第114號
    判處有期徒刑4月確定，於92年11月5日假釋出監，並於92
    年12月6日縮刑期滿執行完畢，有臺灣高等法院前案紀錄表
    及臺灣新竹地方法院檢察署刑案資料查註紀錄表附卷可參，
    被告於刑之執行完畢後五年內再犯本件有期徒刑以上之罪，
    係屬累犯，應依刑法第47條規定加重其刑。爰審酌被告素行
    非佳，身強體壯卻不知謀求正當工作賺取報酬，而為宵小行
    竊，且攜帶兇器進入他人住處行竊影響社會治安及居家安全
    甚鉅，故其犯罪所生危害甚大，惟其犯後坦承犯行，且被害
    人失竊物品亦已歸還部分，損害尚非甚重等一切情狀，量處
    如主文所示之刑。又被告行竊所用之六角扳手1支，係其所
    有並供犯罪所用之物，業據其坦承在卷，爰依刑法第38條第
    1 項第2款規定沒收之。
據上論斷，應依刑事訴訟法第273條之1第1項、第299條第1項前
段，刑法第56條、第321條第1項第2款、第3款、第47條、第38
條第1項第2款，判決如主文。
本案經檢察官戊○○到庭執行職務。
中　　華　　民　　國　　94　　年　　2 　　月　　14　　日
                  刑事第四庭    法　官  王紋瑩
如不服本判決，應於送達後10日內向本院提出上訴狀（應附繕本
），上訴於臺灣高等法院。
中　　華　　民　　國　　94　　年　　2 　　月　　14　　日
                                書記官  馮玉玲
附錄本件論罪引用法條：
刑法第321條
犯竊盜罪而有左列情形之一者，處六月以上、五年以下有期徒刑
：
一  於夜間侵入住宅或有人居住之建築物、船艦或隱匿其內而犯之
    者。
二  毀越門扇、牆垣或其他安全設備而犯之者。
三  攜帶兇器而犯之者。
四  結夥三人以上而犯之者。
五  乘火災、水災或其他災害之際而犯之者。
六  在車站或埠頭而犯之者。
前項之未遂犯罰之。
